最　高　行　政　法　院　裁　定
　　　　　　　　　　　　　　　　　　 96年度裁字第01525號
上　訴　人　甲○○
　　　　　　乙○○○
被 上訴 人　臺北市政府社會局
代　表　人　丙○○
上列當事人間因身心障礙者保護法事件，上訴人對於中華民國94
年12月8日臺北高等行政法院94年度訴字第396號判決，提起上訴
，本院裁定如下：
　　主  文
上訴駁回。
上訴審訴訟費用由上訴人負擔。
　　理  由
一、按對於高等行政法院判決上訴，非以其違背法令為理由，不
    得為之，行政訴訟法第242條定有明文。是對於高等行政法
    院判決上訴，若未具體說明原判決違背何項法令、不適用或
    如何適用不當之具體情事，即非主張原判決違背法令以為上
    訴理由，其上訴不應准許。
二、上訴人二人係夫妻，設籍於臺北市○○區○○路2段294號2
    樓，分別領有身心障礙手冊，並經臺北市南港區公所審認，
    核定自民國85年7月起按月發給身心障礙者津貼。嗣被上訴
    人分別於93年7月12日及7月25日派員訪視上訴人戶籍地，未
    遇上訴人，嗣經電話訪查結果，認上訴人二人實際居住於臺
    北縣汐止市。被上訴人爰認上訴人未實際居住於臺北市，不
    符身心障礙者津貼申請須知規定之申領標準，乃分別以93年
    8月17日北市社三字第09337675800號及第00000000000號函
    通知上訴人自93年8月起停發身心障礙者津貼。上訴人不服
    ，提起訴願，經遭駁回，遂提起本件行政訴訟。
三、原審以：本件被上訴人依規定於93年7月12日派員訪視上訴
    人戶籍地臺北市○○區○○路2段294號2樓訪視未遇，留下
    訪視未遇單予上訴人之父請其轉告，後於93年7月25日再次
    派員訪視上訴人戶籍地，惟仍未遇上訴人，遂撥打上訴人甲
    ○○之行動電話，上訴人甲○○接聽後表示因汐止住處 (
    按汐止市○○路○段238號11樓之3)有電梯，一周有6天住在
    汐止，另被上訴人又於93年7月27日電訪上訴人汐止住處，
    由上訴人甲○○接聽表示：其妻即上訴人乙○○○僅週六有
    可能住戶籍地，週一至週五及週日都住汐止，上訴人甲○○
    因汐止住處有電梯方便上訴人出入，故醫生建議上訴人甲○
    ○以汐止為主要居住地，對上訴人甲○○的健康狀況較有幫
    助，僅週六住戶籍地，週一至週五及週日都住汐止，住在汐
    止已有4年多的時間，其子原就讀南港育成國中，後就近轉
    學汐止國中，高中亦就讀秀峰高中之事實，為上訴人所不爭
    執。據此被上訴人認定上訴人未實際居住臺北市，不符身心
    障礙者津貼申請須知規定之申領標準，乃通知上訴人自93年
    8月起停發身心障礙者津貼，並無不合。查上訴人一週中有
    六日晚間均在上開汐止房屋睡覺，小孩子亦住於該處，在附
    近國中、高中上學，足見其係實際居住於該處，至白天在何
    處工作或活動，與其實際居住處之認定無涉。上訴人以其白
    天在台北市工作或從事其他活動，主張其實際居住於台北市
    ，自不足採。又上訴人提出之台北市訴願會網站資料，內容
    不全，與本件事實又不同，並不能作有利於上訴人認定。至
    身心障礙者因醫療上原因及事實上困難，必須住在台北市以
    外之處所，是否應續發給津貼，政策上或有再研討之必要，
    然此乃主管機關之職權，非原審法院所能置喙，併予敘明。
    從而，原處分自93年8月起停發上訴人身心障礙者津貼，訴
    願決定予以維持，亦無不合。上訴人訴請撤銷，為無理由，
    應予駁回。上訴意旨略以：上訴人戶籍設置於其所有房屋，
    並非幽靈人口，依法繳納房屋稅及土地稅，亦有盡市民義務
    ，因身體因素故夜寐於汐止，然日間生活仍以臺北市為重心
    ，被上訴人理應對弱勢市民予以照顧，而非中斷對上訴人之
    津貼補助，為此，請求廢棄原判決，撤銷訴願決定及原處分
    等語。惟查上訴人所稱不惟業經原審審酌後敘明不採之理由
    ，且核其主張均係就原審取捨證據、認定事實之職權行使，
    指摘其為不當，並未敘及原判決有何違背法令，或具體說明
    原判決不適用法令或如何適用不當之具體事實，其上訴自為
    不合法，應予駁回。
四、依行政訴訟法第249條第1項前段、第104條、民事訴訟法第
    95條、第85條第1項前段、第78條，裁定如主文。
中　　華　　民　　國　　96　　年　　7　　 月　　12　　日
                  第二庭審判長法  官　鄭　淑　貞
                              法  官  黃　合　文
                              法  官　吳　明　鴻
                              法  官　鄭　小　康
                              法  官　帥　嘉　寶
以  上  正  本  證  明  與  原  本  無  異
中　　華　　民　　國　　96　　年　　7　　 月　　12　　日
　　　　　　　　　　　　　　　書記官　郭　育　玎
